臺灣屏東地方法院民事判決　九十一年度訴更字第三號
　　原　　　告　黃○○
　　訴訟代理人　Ａ○○
　　被　　　告　Ｒ○○
　　　　　　　　Ｓ○○
　　　　　　　　ｃ○○
　　　　　　　　Ｑ　○
　　　　　　　　ｂ　○
　　　　　　　　Ｚ○○
　　　　　　　　Ｙ○○
　　　　　　　　ａ○○
　　　　　　　　Ｖ○○
　　　　　　　　Ｗ○○
　　　　　　　　ｅ○○○
　　　　　　　　Ｕ○○
　　　　　　　　Ｐ○○即蔡麗.
　　共　　　同
　　訴訟代理人　周春米律師
　　複 代理 人　李育任律師
　　被　　　告　Ｍ○○
　　訴訟代理人　Ｂ○○
　　被　　　告　丙○○
　　　　　　　　Ｄ○○
　　　　　　　　甲○○
　　　　　　　　亥○○
　　　　　　　　Ｘ　○
　　　　　　　　己○○
　　　　　　　　酉○○○
　　　　　　　　邱秀春
　　　　　　　　卯○○
　　　　　　　　申○○○
　　　　　　　　辛○○
　　　　　　　　巳○○
　　　　　　　　未○○
　　　　　　　　午○○
　　　　　　　　戊○○
　　兼
　　法定代理人　戌○○
　　被　　　告　邱信用
　　　　　　　　Ｇ○○○
　　　　　　　　Ｆ○○○
　　　　　　　　Ｅ○○○
　　　　　　　　Ｏ○○
　　　　　　　　玄○○○
　　　　　　　　天○○○
　　　　　　　　Ｋ○○
　　　　　　　　宇○○○
　　　　　　　　寅○○
　　　　　　　　丁○○
　　　　　　　　子○○
　　　　　　　　Ｈ○○
　　　　　　　　Ｎ○○○
　　　　　　　　Ｃ○○○
　　　　　　　　地○○○
　　　　　　　　ｄ○○○
　　　　　　　　Ｊ○○
　　　　　　　　Ｌ○○
　　　　　　　　Ｉ○○○
　　　　　　　　乙○○○
　　　　　　　　宙○○○
　　　　　　　　壬○○
　　　　　　　　丑○○
　　　　　　　　辰○○
　　　　　　　　庚○○
　　　　　　　　癸○○
右當事人間請求分割共有物事件，前經本院於民國九十一年二月四日以八十九年度訴
字第六一號判決，嗣當事人上訴後，經臺灣高等法院高雄分院於九十一年七月十一日
以九十一年度上字第六八號廢棄原判決發回更審，本院於九十三年六月二十四日言詞
辯論終結，判決如下：
    主      文
被告Ｚ○○、Ｙ○○、ａ○○、Ｖ○○、Ｗ○○、ｅ○○○應就其被繼承人蔡合得所
遺坐落屏東縣九如鄉○○段一０七０地號面積一三七０平方公尺應有部分五一六六０
分之一二一九０、同段一０七七地號面積五四七平方公尺應有部分五一六六０分之一
二一九０、同段一０七八地號面積一四八０平方公尺應有部分五一六六０分之一二一
九０等三筆土地辦理繼承登記。
被告己○○、酉○○○、邱秀春、卯○○、申○○○、辛○○、巳○○、未○○、午
○○、戊○○、戌○○、邱信用、Ｇ○○○、Ｆ○○○、Ｅ○○○、Ｕ○○、Ｏ○○
、玄○○○、天○○○、Ｋ○○、宇○○○、寅○○、丁○○、子○○、Ｈ○○、Ｎ
○○○、Ｃ○○○、地○○○、ｄ○○○、Ｊ○○、Ｌ○○、Ｉ○○○、乙○○○、
宙○○○、壬○○、丑○○、辰○○、庚○○、癸○○應就其被繼承人蔡振傳所遺坐
落屏東縣九如鄉○○段一０七０地號面積一三七０平方公尺應有部分一八分之三、同
段一０七七地號面積五四七平方公尺應有部分一八分之三、同段一０七八地號面積一
四八０平方公尺應有部分一八分之三等三筆土地辦理繼承登記。
被告Ｐ○○、Ｔ○○就其被繼承人蔡麗進所遺落坐落屏東縣九如鄉○○段一０七七地
號面積五四七平方公尺土地應有部分四分之一辦理繼承登記。
兩造共有坐落屏東縣九如鄉○○段一０七０地號，地目建，面積一三七０平方公尺土
地，分割方法如附圖所示：代號Ａ部分面積二二一平方公尺分歸原告所有；代號Ｂ部
分面積三０六平方公尺分歸被告Ｍ○○所有；代號Ｃ部分面積二０四平方公尺分歸被
告Ｒ○○、Ｓ○○、ｃ○○按應有部分各三分之一保持共有；代號Ｆ部分面積二八九
平方公尺分歸被告Ｚ○○、Ｖ○○、Ｙ○○、ａ○○、Ｗ○○、ｅ○○○公同共有；
代號Ｇ部分面積二０四平方公尺分歸被告己○○、酉○○○、邱秀春、卯○○、申○○○、辛○○、巳○○、未○○、午○○、戊○○、戌○○、邱信用、Ｇ○○○、Ｆ
○○○、Ｅ○○○、Ｕ○○、Ｏ○○、玄○○○、天○○○、Ｋ○○、宇○○○、寅
○○、丁○○、子○○、Ｈ○○、Ｎ○○○、Ｃ○○○、地○○○、ｄ○○○、Ｊ○○、Ｌ○○、Ｉ○○○、乙○○○、宙○○○、壬○○、丑○○、辰○○、庚○○、
癸○○公同共有；代號Ｄ部分面積一四六平方公尺按原告應有部分五一六六０分之九
三三五，被告Ｍ○○應有部分四分之一，被告Ｒ○○、Ｓ○○、ｃ○○應有部分各一
八分之一，被告Ｚ○○、Ｖ○○、Ｙ○○、ａ○○、Ｗ○○、ｅ○○○公同共有應有
部分五一六六０分之一二一九０，被告己○○、酉○○○、邱秀春、卯○○、申○○○、辛○○、巳○○、未○○、午○○、戊○○、戌○○、邱信用、Ｇ○○○、Ｆ○○○、Ｅ○○○、Ｕ○○、Ｏ○○、玄○○○、天○○○、Ｋ○○、宇○○○、寅○○、丁○○、子○○、Ｈ○○、Ｎ○○○、Ｃ○○○、地○○○、ｄ○○○、Ｊ○○
、Ｌ○○、Ｉ○○○、乙○○○、宙○○○、壬○○、丑○○、辰○○、庚○○、癸○○公同共有應有部分一八分之三之比例保持共有。
兩造共有坐落屏東縣九如鄉○○段一０七七地號，地目建，面積五四七平方公尺土地
，分割方法如附圖所示：代號Ｈ部分面積九一平方公尺分歸被告己○○、酉○○○、
邱秀春、卯○○、申○○○、辛○○、巳○○、未○○、午○○、戊○○、戌○○、
邱信用、Ｇ○○○、Ｆ○○○、Ｅ○○○、Ｕ○○、Ｏ○○、玄○○○、天○○○、
Ｋ○○、宇○○○、寅○○、丁○○、子○○、Ｈ○○、Ｎ○○○、Ｃ○○○、地○○○、ｄ○○○、Ｊ○○、Ｌ○○、Ｉ○○○、乙○○○、宙○○○、壬○○、丑○○、辰○○、庚○○、癸○○公同共有；代號Ｉ部分面積九九平方公尺分歸原告所有
；代號Ｊ部分面積九一平方公尺分歸被告ｂ○所有；代號Ｋ部分面積一二九平方公尺
分歸被告Ｚ○○、Ｙ○○、ａ○○、Ｖ○○、Ｗ○○、ｅ○○○公同共有；代號Ｌ部
分面積一三七平方公尺分歸被告Ｐ○○、Ｔ○○公同共有。
兩造共有坐落屏東縣九如鄉○○段一０七八地號，地目建，面積一四八０平方公尺土
地，分割方法如附圖所示：代號Ｍ部分面積二一０平方公尺分歸被告己○○、酉○○○、邱秀春、卯○○、申○○○、辛○○、巳○○、未○○、午○○、戊○○、戌○○、邱信用、Ｇ○○○、Ｆ○○○、Ｅ○○○、Ｕ○○、Ｏ○○、玄○○○、天○○○、Ｋ○○、宇○○○、寅○○、丁○○、子○○、Ｈ○○、Ｎ○○○、Ｃ○○○、
地○○○、ｄ○○○、Ｊ○○、Ｌ○○、Ｉ○○○、乙○○○、宙○○○、壬○○、
丑○○、辰○○、庚○○、癸○○公同共有；代號Ｎ部分面積二九七平方公尺分歸被
告Ｚ○○、Ｙ○○、ａ○○、Ｖ○○、Ｗ○○、ｅ○○○公同共有；代號Ｏ部分面積
三七平方公尺分歸被告Ｄ○○所有；代號Ｐ部分面積三七平方公尺分歸被告甲○○所
有；代號Ｑ部分面積四八平方公尺分歸被告Ｑ○所有；代號Ｒ部分面積二一０平方公
尺分歸被告ｂ○所有；代號Ｓ部分面積七六平方公尺分歸原告所有；代號Ｔ部分面積
六五平方公尺分歸被告Ｘ○所有；代號Ｕ部分面積八七平方公尺分歸被告亥○○所有
；代號Ｖ部分面積一九二平方公尺分歸被告丙○○所有；代號Ｗ部分面積二二一平方
公尺按原告應有部分五一六六０分之三一一一，被告Ｄ○○、甲○○應有部分各四０
０分之一二，被告Ｑ○應有部分四００分之一五，被告ｂ○應有部分一八分之三，被
告Ｘ○應有部分五一六六０分之二六五０、被告亥○○應有部分五一六六０分之三五
七四，被告丙○○應有部分八００分之一二二，被告己○○、酉○○○、邱秀春、卯
○○、申○○○、辛○○、巳○○、未○○、午○○、戊○○、戌○○、邱信用、Ｇ
○○○、Ｆ○○○、Ｅ○○○、Ｕ○○、Ｏ○○、玄○○○、天○○○、Ｋ○○、宇
○○○、寅○○、丁○○、子○○、Ｈ○○、Ｎ○○○、Ｃ○○○、地○○○、ｄ○○○、Ｊ○○、Ｌ○○、Ｉ○○○、乙○○○、宙○○○、壬○○、丑○○、辰○○
、庚○○、癸○○公同共有應有部分一八分之三，被告Ｚ○○、Ｙ○○、ａ○○、Ｖ
○○、Ｗ○○、ｅ○○○公同共有應有部分五一六六０分之一二一九０之比例保持共
有。
訴訟費用由被告Ｄ○○、甲○○各負擔百分之一、被告Ｒ○○、Ｓ○○、ｃ○○、Ｘ
○、Ｑ○各負擔百分之二、被告亥○○負擔百分之三、被告丙○○負擔百分之七、被
告Ｍ○○、ｂ○各負擔百分之十，被告Ｐ○○、Ｔ○○連帶負擔百分之四，被告己○○、酉○○○、邱秀春、卯○○、申○○○、辛○○、巳○○、未○○、午○○、戊○○、戌○○、邱信用、Ｇ○○○、Ｆ○○○、Ｅ○○○、Ｕ○○、Ｏ○○、玄○○○、天○○○、Ｋ○○、宇○○○、寅○○、丁○○、子○○、Ｈ○○、Ｎ○○○、
Ｃ○○○、地○○○、ｄ○○○、Ｊ○○、Ｌ○○、Ｉ○○○、乙○○○、宙○○○
、壬○○、丑○○、辰○○、庚○○、癸○○連帶負擔百分之一七，被告Ｚ○○、Ｙ
○○、ａ○○、Ｖ○○、Ｗ○○、蘇蔡明連帶負擔百分之二四，其餘由原告負擔。
    事實及理由
一、經查：
  (一)被告蔡麗進業已於民國八十九年九月二十八日死亡，其繼承人為被告Ｔ○○、Ｐ
    ○○，是原告於更審前聲明由上開被告承受訴訟，並提出戶籍謄本及繼承系統表
    各一紙為證，自應予准許，合先敘明。
  (二)按訴狀送達後，原告不得將原訴變更或追加他訴。但不甚礙被告之防禦及訴訟之
    終結者，不在此限，民事訴訟法第二百五十五條第一項但書第七款定有明文。又
    按共有物之分割，屬處分行為，共有土地之共有人中有死亡時，其繼承人未於辦
    理繼承登記前，固不得請求分割共有物，惟他共有人請求分割共有物時，為求訴
    訟之經濟起見，可准原告以一訴請求該死亡共有人之繼承人辦理繼承登記，並該
    繼承人於辦理繼承登記後，與原告及其餘共有人分割共有物，最高法院七十八年
    度臺上字第四一四號著有判決可資參照。經查，坐落屏東縣九如鄉○○段一０七
    七地號之土地共有人之一即被告蔡麗進業已死亡，已如前述，則原告於更審前請
    求追加被告Ｐ○○、Ｔ○○就其被繼承人蔡麗進所遺坐落屏東縣九如鄉○○段一
    ０七七地號面積五四七平方公尺土地應有部分四分之一辦理繼承登記，洵屬有據
    ，應予准許。
  (三)被告Ｍ○○、丙○○、Ｄ○○、甲○○、亥○○、Ｘ○、己○○、酉○○○、邱
    秀春、卯○○、申○○○、辛○○、巳○○、未○○、午○○、戊○○、戌○○
    、邱信用、Ｇ○○○、Ｆ○○○、Ｅ○○○、Ｏ○○、玄○○○、天○○○、Ｋ
    ○○、宇○○○、寅○○、丁○○、子○○、Ｈ○○、Ｎ○○○、Ｃ○○○、地
    ○○○、ｄ○○○、Ｊ○○、Ｌ○○、Ｉ○○○、乙○○○、宙○○○、壬○○
    、丑○○、辰○○、庚○○、癸○○、Ｔ○○等人未於最後言詞辯論期日到場，
    核無民事訴訟法第三百八十六條列各款情形，應依原告之聲請，由其一造辯論而
    為判決。
二、原告主張：坐落屏東縣九如鄉○○段一０七０、一０七七、一０七八等地號土地
    為兩造所共有，各共有人之應有部分依序如附表(一)、(二)、(三)所示，系爭土地地目
    為建，並無因使用目的而不能分割之情形，兩造亦未訂有不分割之特約，法律上
    亦無禁止分割之規定，然就分割方法未能獲致協議，為此依民法第八百二十三條
    第一項前段規定，訴請准予裁判分割，對附圖所示之分割方法並無意見。又坐落
    屏東縣九如鄉○○段一０七０、一０七七、一０七八等地號土地原共有人蔡合得
    、蔡振傳，均已死亡，其繼承人分別為被告Ｚ○○、Ｙ○○、ａ○○、Ｖ○○、
    Ｗ○○、ｅ○○○等六人（下稱被告Ｚ○○等六人），被告己○○、酉○○○、
    邱秀春、卯○○、申○○○、辛○○、巳○○、未○○、午○○、戊○○、戌○○、邱信用、Ｇ○○○、Ｆ○○○、Ｅ○○○、Ｕ○○、Ｏ○○、玄○○○、天
    ○○○、Ｋ○○、宇○○○、寅○○、丁○○、子○○、Ｈ○○、Ｎ○○○、Ｃ
    ○○○、地○○○、ｄ○○○、Ｊ○○、Ｌ○○、Ｉ○○○、乙○○○、宙○○○、壬○○、丑○○、辰○○、庚○○、癸○○等三十九人（下稱被告己○○等
    三十九人）；坐落屏東縣九如鄉○○段一０七七地號土地原共有人蔡麗進亦已死
    亡，其繼承人為被告Ｐ○○、Ｔ○○等二人（下稱被告Ｐ○○等二人），然渠等
    尚未各就其繼承人所遺之上開土地辦理繼承登記，爰併訴請各該被告就其被繼承
    人所遺上開土地應有部分辦理繼承登記後，予以裁判分割。聲明：如主文所示。
三、被告Ｒ○○、Ｓ○○、ｃ○○、Ｑ○、ｂ○、Ｚ○○、Ｙ○○、ａ○○、Ｖ○○
    Ｗ○○、ｅ○○○、Ｕ○○、Ｐ○○、Ｍ○○均同意如附圖分割方案。被告丙○○、Ｄ○○、甲○○、亥○○、Ｘ○、己○○、酉○○○、邱秀春、卯○○、申
    ○○○、辛○○、巳○○、未○○、午○○、戊○○、邱信用、Ｇ○○○、Ｆ○○○、Ｅ○○○、Ｏ○○、玄○○○、天○○○、Ｋ○○、宇○○○、寅○○、
    丁○○、子○○、Ｈ○○、Ｎ○○○、Ｃ○○○、地○○○、ｄ○○○、Ｊ○○
    、Ｌ○○、Ｉ○○○、乙○○○、宙○○○、壬○○、丑○○、辰○○、庚○○
    、癸○○、Ｔ○○等人未於言詞辯論期日自行或委任代理人到場，亦未以書狀提
    出任何陳述。
四、按共有人得隨時請求分割共有物，但因物之使用目的不能分割或契約定有不可分
    割之期限者，不在此限；又共有物之分割，依共有人協議之方法行之，分割之方
    法不能協議者，法院得依任何共有人之聲請，以原物分配於各共有人，民法第八
    百二十三條第一項、第八百二十四條第一項第一款分別定有明文。原告主張坐落
    屏東縣九如鄉○○段一０七０、一０七七、一０七八等地號土地為兩造所共有，
    各共有人之應有部分依序如附表(一)、(二)、(三)所示。惟原共有人蔡合得已於七十七
    年三月十三日死亡，其繼承人即被告Ｚ○○等六人就蔡合得所遺上開三筆土地應
    有部分未辦理繼承登記；原共有人蔡振傳於三十五年一月二日死亡，其繼承人即
    被告己○○等三十九人就蔡振傳所遺上開三筆土地應有部分未辦理繼承登記；原
    共有人蔡麗進於八十九年九月二十八日死亡，其繼承人即被告Ｐ○○等二人就蔡
    麗進所遺坐落屏東縣九如鄉○○段一０七七地號土地應有部分未辦理繼承登記；
    又系爭土地地目為建，並無因使用目的而不能分割之情形，且兩造未訂有不分割
    之特約，法律上亦無禁止分割之規定，然就分割方法未能獲致協議等事實，業據
    原告提出土地登記謄本、地籍圖謄本等件為證，且為被告Ｒ○○、Ｓ○○、ｃ○○、Ｑ○、ｂ○、Ｚ○○、Ｙ○○、ａ○○、Ｖ○○Ｗ○○、ｅ○○○、Ｕ○○
    、Ｐ○○、Ｍ○○所不爭執，從而，原告訴請被告Ｚ○○等六人、被告己○○等
    三十九人、被告Ｐ○○等二人應分別就其被繼承人蔡合得、蔡振傳、蔡麗進所遺
    上開土地應有部分辦理繼承登記後，以判決分割系爭土地，核屬允當，應予准許
    。
五、查屏東縣九如鄉○○段一０七０地號土地略呈長方形，北臨屏東鄉○○鄉○○路
    一九０巷，西連同段一０七四地號土地，東接同段一０六九地號土地，南邊則與
    同段一０七一、一０七一－四地號土地相鄰，其上有三合院式平房磚造建築物一
    棟，現由被告Ｖ○○、Ｚ○○、Ｙ○○、ａ○○共同使用；屏東縣九如鄉○○段
    一０七七地號土地呈Ｌ形，南臨屏東鄉○○鄉○○路一九０巷，東臨同段一０七
    八地號土地，現有被告ｂ○所有磚造平房一棟；另屏東縣九如鄉○○段一０七八
    地號土地亦略呈長方形，西連同段一０七七地號土地，南臨屏東鄉○○鄉○○路
    一九０巷，現有原告、被告Ｘ○、亥○○、訴外人湯新彩等人之磚造平房建物，
    惟除原告所屬門牌號碼耆老路一九０巷五號建物仍由其居住使用外，其餘建物均
    已無人使用，此據本院勘驗現場並囑託屏東縣地政地政事務所派員實施測量，有
    勘驗筆錄及複丈成果圖在卷可稽，而各該建物之權屬及使用狀況，亦為到場原告
    及被告ｂ○、Ｖ○○各自指明並互所不爭，同載在勘驗筆錄足稽，堪信為實。
六、就系爭土地之分割方法，審酌系爭三筆土地前述使用狀況與到場兩造各所陳之意
    願及分割後各當事人對於土地利用之最大經濟效益等情，定分割方法如附圖所示
    ，而按兩造各自應有部分比例：將Ａ、Ｉ、Ｓ部分土地分歸原告所有；Ｂ部分分
    歸被告Ｍ○○所有；Ｊ、Ｒ部分分歸被告ｂ○所有；Ｏ部分分歸被告Ｄ○○所有
    ；Ｐ部分分歸被告甲○○所有；Ｑ部分分歸被告Ｑ○所有；Ｔ部分分歸被告Ｘ○
    所有；Ｕ部分分歸被告亥○○所有；Ｖ部分分歸被告丙○○所有；Ｃ部分分歸被
    告Ｒ○○、Ｓ○○、ｃ○○按應有部分各三分之一保持共有；Ｌ部分分歸被告Ｐ
    ○○等二人公同共有；Ｆ、Ｋ、Ｎ部分分歸被告Ｚ○○等六人公同共有；Ｇ、Ｈ
    、Ｍ部分分歸被告己○○等三十九人公同共有；並將作為道路使用之Ｄ部分分歸
    原告、被告Ｍ○○、Ｒ○○、Ｓ○○、ｃ○○各按附表(一)所示應有部分比例共有
    、應有部分十八分之三由被告己○○等三十九人公同共有、應有部分五一六六０
    分之一二一九０由被告Ｚ○○等六人公同共有；Ｗ部分分歸原告、被告Ｘ○、Ｑ
    ○、Ｄ○○、甲○○、丙○○、ｂ○、亥○○按附表(三)所示應有部分比例共有、
    應有部分五一六六０分之一二一九０由被告Ｚ○○等六人公同共有、應有部分十
    八分之三由被告己○○等三十九人公同共有，以利爾後供兩造各人分得其兩側土
    地通行使用，各如主文第四、五、六項所示。
七、據上論斷，本件原告之訴為有理由，依民事訴訟法第三百八十五條第一項前段、
    第七十八條、第八十條之一、第八十五條第一項後段、第二項，判決如主文所示
    。
中　　　華　　　民　　　國　　九十三　　年　　　六　　　月　　三　十　　日
                                    臺灣屏東地方法院民事第二庭
~B法　　　官　陳松檀
右正本係照原本作成。
如不服本判決，應於收受送達後二十日內向本院提出上訴書狀，其未表明上訴理由者，應
於提出上訴後二十日內向本院補提理由書狀（均須按他造當事人之人數附繕本）。
~B法院書記官　謝天祥
中　　　華　　　民　　　國　　九十三　　年　　　六　　　月　　三　十　　日
~FO
~T48;
附表(一)：
┌──────────┬─────────────┬─────────┬──────────┐
│    地    　　號    │     所  有  權  人       │  權  利  範  圍  │  備            註  │
├──────────┼─────────────┼─────────┼──────────┤
│九如段一○七○地號  │     蔡振傳               │3/18              │蔡振傳已死亡，其應有│
│                    │                          │                  │部分由被告己○○等三│
│                    │                          │                  │十九人繼承。        │
│                    ├─────────────┼─────────┼──────────┤
│                    │     蔡合得               │12190/51660       │蔡合得已死亡，其應有│
│                    │                          │                  │部分由被告Ｚ○○等六│
│                    │                          │                  │人繼承。            │
│                    ├─────────────┼─────────┼──────────┤
│                    │     黃○○               │9335/51660        │                    │
│                    ├─────────────┼─────────┼──────────┤
│                    │     Ｒ○○               │1/18              │                    │
│                    ├─────────────┼─────────┼──────────┤
│                    │     Ｓ○○               │1/18              │                    │
│                    ├─────────────┼─────────┼──────────┤
│                    │     ｃ○○               │1/18              │                    │
│                    ├─────────────┼─────────┼──────────┤
│                    │     Ｍ○○               │1/4               │                    │
└──────────┴─────────────┴─────────┴──────────┘
附表(二)
┌──────────┬─────────────┬─────────┬──────────┐
│九如段一○七七地號  │     蔡振傳               │3/18              │蔡振傳已死亡，其應有│
│                    │                          │                  │部分由被告己○○等三│
│                    │                          │                  │十九人繼承。        │
│                    ├─────────────┼─────────┼──────────┤
│                    │     蔡合得               │12190/51660       │蔡合得已死亡，其應有│
│                    │                          │                  │部分由被告Ｚ○○等六│
│                    │                          │                  │人繼承。            │
│                    ├─────────────┼─────────┼──────────┤
│                    │     黃○○               │9335/51660        │                    │
│                    ├─────────────┼─────────┼──────────┤
│                    │     ｂ○                 │3/18              │                    │
│                    ├─────────────┼─────────┼──────────┤
│                    │     蔡麗進               │1/4               │蔡麗進已死亡，其應有│
│                    │                          │                  │部分由被告Ｐ○○等二│
│                    │                          │                  │人繼承。            │
└──────────┴─────────────┴─────────┴──────────┘
附表(三)
┌──────────┬─────────────┬─────────┬──────────┐
│九如段一○七八地號  │     蔡振傳               │3/18              │蔡振傳已死亡，其應有│
│                    │                          │                  │部分由被告己○○等三│
│                    │                          │                  │十九人繼承。        │
│                    ├─────────────┼─────────┼──────────┤
│                    │     蔡合得               │12190/51660       │蔡合得已死亡，其應有│
│                    │                          │                  │部分由被告Ｚ○○等六│
│                    │                          │                  │人繼承。            │
│                    ├─────────────┼─────────┼──────────┤
│                    │     黃○○               │3111/51660        │                    │
│                    ├─────────────┼─────────┼──────────┤
│                    │     ｂ○                 │3/18              │                    │
│                    ├─────────────┼─────────┼──────────┤
│                    │     Ｘ○                 │2650/51660        │                    │
│                    ├─────────────┼─────────┼──────────┤
│                    │     Ｑ○                 │15/400            │                    │
│                    ├─────────────┼─────────┼──────────┤
│                    │     Ｄ○○               │12/400            │                    │
│                    ├─────────────┼─────────┼──────────┤
│                    │     甲○○               │12/400            │                    │
│                    ├─────────────┼─────────┼──────────┤
│                    │     丙○○               │122/800           │                    │
│                    ├─────────────┼─────────┼──────────┤
│                    │     亥○○               │3574/51660        │                    │
└──────────┴─────────────┴─────────┴──────────┘
